【裁判字號】    89,簡上,234
【裁判日期】    890713
【裁判案由】    妨害家庭
【裁判全文】
臺灣臺北地方法院刑事判決                        八十九年度簡上字第二三四號
    上  訴  人  甲○○
    即  被  告          籍：臺.
右列上訴人因妨害家庭案件，不服本院中華民國八十九年七月十三日第一審判決（八
十九年度簡字第二四三號，聲請簡易判決處刑案號：臺灣臺北地方法院檢察署八十九
年度偵字第一一二二九號），提起上訴，本院判決如左：
    主      文
上訴駁回。
    事      實
一、甲○○明知朱恩訓係乙○○之夫，為有配偶之人，竟於民國八十七年十一月間之
    某日，在其臺北縣土城市○○路租住處與朱恩訓相姦一次（朱恩訓通姦部分，業
    據乙○○撤回告訴，由檢察官為不起訴處分確定在案），甲○○並因而懷孕，於
    朱恩訓與不知情之乙○○於八十八年五月二十四日辦理離婚登記後，即於同年七
    月四日與朱恩訓結婚，並於八十八年八月一日產下一子，取名為朱嘉凱，於同年
    十月六日申辦出生之戶籍登記。嗣因乙○○於八十八年十一月十六日至臺北市大
    安區戶政事務所為其子朱諭樺監護登記時，始得知上情。
二、案經被害人乙○○訴由臺灣臺北地方法院檢察署檢察官聲請簡易判決處刑。
    理      由
一、右揭事實，業據據上訴人即被告甲○○於檢察官訊問時及本院審理時均坦承不諱
    ，核與告訴人乙○○及同案被告朱恩訓於偵訊時所陳及所供情節相符，並有戶籍
    謄本一份在卷可稽，足認上訴人之自白與事實相符，本件事證明確，上訴人之犯
    行堪以認定，應予依法論科。
二、核上訴人所為，係犯刑法第二百三十九條後段之相姦罪。原審依刑法第二百三十
    九條、第四十一條，罰金罰鍰提高標準條例第二條判處上訴人有期徒刑三月，如
    易科罰金，以三百元折算一日，除引用檢察官聲請簡易判決處刑書之適用法條刑
    法第二百三十九條，應補正為刑法第二百三十九條後段外，其認事用法，均無違
    誤，量刑亦屬妥適，上訴意旨僅執其前並無前科，亦無力繳納罰金之詞提起上訴
    ，請求諭知緩刑，惟刑法第二百三十九條通、相姦罪之處罰本旨係重在保護配偶
    間之貞操，以維持正常之性生活及家庭秩序，除包含維護社會善良風俗之意義外
    ，更寓含維護婚姻制度及保障家庭親屬間對子女監護權之意義，而上訴人與朱恩
    訓既因上開通、相姦之犯行產下一子，不僅破壞告訴人之婚姻及家庭，亦使告訴
    人之子因離婚而欠缺家庭溫暖及教養，本院因認不宜另為緩刑之諭知，附此敘明
    。
據上論斷，應依刑事訴訟法第四百五十五條之一第一項、第三項、第三百六十八條判
決如主文。
本案經檢察官俞秀端到庭執行職務
中      華      民      國    八十九    年      十      月    十六      日
                                    臺灣臺北地方法院刑事第五庭
        審判長法  官  劉  壽  嵩
                                              法  官  林  翠  華
                                              法  官  朱  夢  蘋
右正本證明與原本無異
不得上訴。
                                              書記官  周  小  玲
中      華      民      國    八十九    年      十      月    十八      日
附錄本案論罪科刑法條：
刑法第二百三十九條
有配偶而與人通姦者，處一年以下有期徒刑；其相姦者亦同。


司法院資訊處製作；財團法人民間司法改革基金會備份。
